【裁判字號】    91,簡上,66
【裁判日期】    920226
【裁判案由】    遷讓房屋
【裁判全文】
臺灣嘉義地方法院民事判決  九十一年度簡上字第六六號
    上  訴  人  乙○○
    訴訟代理人  劉炯意律師
                孫則芳律師
    被上訴人    行政院農業委員會林務局嘉義林區管理處
    法定代理人  甲○○
    訴訟代理人  蕭世芳律師
右當事人間請求遷讓房屋事件，上訴人對於中華民國九十一年四月十二日本院嘉義簡
易庭九十年度嘉簡字第六四八號第一審判決提起上訴，本院判決如左：
    主      文
上訴駁回。
第二審訴訟費用由上訴人負擔。
    事      實
甲、上訴人方面：
  一、聲明：（一）原判決廢棄。（二）被上訴人第一審之訴駁回。（三）第一、二
      審訴訟費用由被上訴人負擔。
  二、陳述：除與原審判決書所載者相同茲予引用外，補稱：
  （一）上訴人於民國七十五年一月廿五日所書立之切結書中稱待妥善安置後，願無
        條件遷出歸還等詞，該「妥為安置」並非隨意條件。蓋上訴人先祖於日據時
        期即世居阿里山鄉，上訴人之父時期，除一家廿四口同住一戶籍，由上訴人
        之父主持順利號商號，並於二處設飲食店及豆腐加工廠，居住面積約八十四
        坪；惟於六十五年十一月阿里山遊樂區發生大火後，政府禁止原地重建，依
        「林務局玉山林區管理處阿里山森林遊樂區整建搬遷計劃」（下簡稱整建搬
        遷計劃）安置，因上訴人一家僅一營業執照，而僅獲配租一商店，嗣由上訴
        人之兄使用，上訴人為求回復權利，乃攜家帶眷共六口住於沼平火車站內，
        居住面積為二十餘坪，期間長達四個月餘；迄七十五年一月廿三日祝山鐵路
        通車前夕，將位於嘉義縣阿里山鄉○里○段四五號土地（下稱系爭土地）上
        如附圖所示（Ａ）部分面積七六‧四八平方公尺房屋（下稱系爭建物）借予
        上訴人暫住，並訂立上開切結書，上訴人每年依規定繳納稅捐，顯有有讓上
        訴人一家營生之意思。故前開「妥為安置」之條件，應以至少可滿足上訴人
        一家營生為其基本條件，惟依整建搬遷計劃中關於「分名配名冊分甲、乙、
        丙三種抽籤決定，分配位置甲種為十一人以上、建坪二十四坪，乙種為三至
        十人，建坪十六坪，丙種為一至二人，建坪八坪」規定，上訴人一家六口應
        可獲配十六坪，被上訴人僅配置予上訴人「八坪住宅一間」、「配租簡易市
        場攤位一處」，八坪住宅豈足供上訴人一家六口居住，又所謂簡易攤位又未
        提出實地供考查，故所謂妥為安置應係考量上訴人之狀況，探求雙方真意，
        由雙方協商成立，非由被上訴人片面決定。
  （二）況隨意條件僅係學說上名詞，當事人未曾有此約定，依最高法院五十五年台
        上字第二一四號判決觀之，其條件僅依債務人片面之意思表示者，應屬無效
        。
  （三）本件被上訴人借用系爭建物予上訴人之目的，在於配合七十五年一月二十三
        日祝山鐵路通車典禮，故應自通車典禮後，被上訴人即應向上訴人請求返還
        ，此觀被上訴人於起訴狀自認被上訴人暫容上訴人佔住系爭土地為借用關係
        ，亦為七十五年一月廿三日祝山鐵路通車典禮而為，顯有期間及時效性，於
        七十五年一月廿三日通車典禮後，期限已至等語，可見本件被上訴人之請求
        權時效，應自七十五年一月廿四日起算，故自九十年一月廿三日已罹於時效
        。又消滅時效，固因承認而中斷，然此所謂承認，係指義務人向請求權人表
        示是認其請求權存在之觀念通知而言。又承認雖不以明示為限，但總須依義
        務人之舉動，或其他情事足以間接推知其有承認之意思者，始足當之。最高
        法院七十六年度台上字第八九一號判決可參，本件上訴人始終抗辯不願返還
        系爭建物，從未有承認被上訴人請求權存在，原審認本件請求權時效，因上
        訴人之承認，已於七十六年十二月四日中斷云云，亦有違誤。
  三、證據：援用原審之立證方法外。並提出營利事業登記證、鄰里證明書、阿里山
      森林遊樂區整建搬遷計劃一份、上訴人居住沼平車站時照片二幀、「火龍一一
      九」一本、核定稅額繳款書一份。
乙、被上訴人方面：
  一、聲明：（一）駁回上訴。（二）第二審訴訟費用由上訴人負擔。
  二、陳述：除與原審判決書所載者相同茲予引用外，補稱：
  （一）查沼平火車站，遠自日據時代開拓阿里山森林鐵路，建設為嘉義至阿里山森
        林鐵路之終站，亦為阿里山至眠月間木材運輸鐵路之轉運站，台灣光復後於
        民國五十八年改建完成，七十二年二月眠月木材運輸鐵路改為旅遊鐵路線後
        ，沼平車站更兼具本線及眠月線兩條營運路線之重要轉運站；七十五年一月
        間祝山線通車，亦以沼平車站為與本線、眠月線之轉運站，故該站遠自五十
        八年二月改建完成後，即設有售票處、候車室，供旅客買票、候車，並設有
        月台，供旅客上下車之用，該候車室當時未喪失售票之功能。上訴人係於七
        十五年初或七十四年底，利用政府配合與日本大井川森林鐵路締結為姊妹鐵
        路及定於民國七十五年一月二十三日舉行祝山線通車典禮，故意將一家大小
        口及傢具、寢具搬至沼平車站售票口前，佔地約二、三坪居住，非如上訴人
        所主張整個沼平車站占用居住。茲因有礙國際禮節與觀瞻，當時之任處長勸
        上訴人同意暫移棲系爭檢查室機車庫房舍，迨同年一月二十五日上訴人始向
        阿里山森林遊樂區管理所提出陳情函及切結書要求妥為安置，如獲安置願無
        條件遷出歸還系爭倉庫，即係上訴人單方面提出之要求，非兩造事先有此約
        定，嗣乃同意以借用方式貸與八坪房屋甚至同意配租簡易市場攤位乙處，足
        見妥為安置係上訴人單方面提出之要求被上訴人勉為同意之隨意要件。
  （二）按因條件成就而受不利益之當事人，如以不正當行為阻其條件之成就者，視
        為條件已成就，民法第一○一條定有明文；設認被上訴人於七十五年一月間
        暫容上訴人使用系爭房屋為使用借貸關係，上訴人既於七十五年元月廿五日
        出具切結書，承諾靜待妥善安置后，當自願無條件遷出歸還，系爭房屋為交
        還借用物條件，而被上訴人為儘速解決懸案，破例同意租借八坪房屋安置，
        及改以配租簡易市場攤位安置，均經上訴人無理要求配租豆腐加工廠或商店
        一戶所拒絕，顯以不正當行為及合法理由阻妥為安置條件之成就，揆之上開
        規定，視為已妥為安置，條件已成就，上訴人應無條件遷讓交還系爭房屋與
        被上訴人。
  （三）上訴人既於七十五年一月二十五日祝山鐵路通車典禮後書立申請函及切結書
        要求妥予安置，承認厥佔據系爭房屋之不合法及被上訴人返還請求權之存在
        ，並表示妥為安置後，自願無條件遷出歸還系爭建物，揆之上開判例，顯然
        承認為無權占有及被上訴人就系爭建物之合法返還請求權，而僅附要求妥善
        安置後自願無條件歸還系爭房屋，即僅附未具體指明條件內容、應由被上訴
        人決定妥善安置方法之隨意條件而已，易言之，本件交還佔據房屋之請求權
        ，既因上訴人上開承認及嗣後陸續要求妥為安置，並重申返還房屋之旨，被
        上訴人於同意安置時（七十六年十二月四日），即承認被上訴人返還房屋請
        求權而中斷，計至被上訴人起訴時（九十年七月廿三日），未逾十五年時效
        期間。
  三、證據：援用原審之立證方法。並提出土地登記謄本、地籍圖謄本、被上訴人就
      沼平車站營運遭上訴人占用期間營運情形函文各一份、勘驗現場照片十三幀，
      並聲請勘測被上訴人配置予上訴人之宿舍及沼平車站候車室。
    理      由
壹、程序方面：
    按當事人喪失訴訟能力或法定代理人死亡或其代理權消滅者，訴訟程序在有法定
    代理人或取得訴訟能力之本人，承受其訴訟以前當然停止；惟有訴訟代理人者不
    適用之；另承受訴訟人，於得為承受時，應即為承受之聲明；民事訴訟法第一百
    七十條、第一百七十三條及第一百七十五條第一項分別定有明文參照。本件被上
    訴人即被上訴人之原法定代理人莊樹林已因調職卸任，由甲○○繼任；並由被上
    訴人具狀聲明承受訴訟，有其所提出之聲明承受訴訟狀及通知書各一份在卷可參
    （本院卷第四二、四三頁），經核與前開規定相符，應准其承受訴訟；合先敘明
    。
貳、實體方面：
  一、被上訴人起訴主張：坐落嘉義縣阿里山鄉○里○段四五地號土地，係中華民國
      所有，被上訴人為管理機關，系爭土地上如附圖所示（Ａ）部分面積七六‧四
      八平方公尺房屋，本係被上訴人所有檢查室機車庫房舍即系爭建物，係被上訴
      人所建。上訴人無端占據被上訴人所有阿里山沼平車站內，屢經催促遷還，均
      置之不理。適祝山鐵路完成，於七十五年一月二十三日舉行通車典禮，兩造於
      七十五年一月間合意由上訴人暫移棲系爭建物，迨同年一月二十五日上訴人始
      向阿里山森林遊樂區管理所提出陳情函及切結書要求妥為安置，如獲安置願無
      條件遷出歸還系爭建物，上訴人嗣於七十六年十二月四日以函文通知同意配置
      八坪房屋、配租簡易市場攤位乙處；前開上訴人暫棲系爭建物，係屬無權占有
      系爭建物，設若被上訴人暫容上訴人占住系爭房地為借用關係，亦為配合七十
      五年一月二十三日祝山鐵路通車典禮而為，顯有期間及時效性，於七十五年一
      月二十三日祝山鐵路通車典禮後，期限已屆，上訴人自應遷讓交還被上訴人。
      況屢經被上訴人催促，甚至以阿里山郵局第三號存證信函，限期催請於九十年
      三月十五日前自行搬離，遷還被上訴人，上訴人竟逾期未踐行，猶見被上訴人
      終止使用借貸關係，再藉本件起訴狀繕本送達，聲明終止兩造間使用借貸關係
      ，請求返還系爭房屋。又上訴人曾立切結書，若被上訴人妥善安置，願無條件
      遷出歸還系爭建物等情，經被上訴人於七十六年十二月四日承認而中斷時效，
      迄本件起訴日（九十年七月廿三日止），尚在十五年消滅時效內，爰本於借用
      物返還請求權、建物之所有物返還請求權及切結書等法律關係，求為判決命上
      訴人應將系爭建物騰空遷出交還被上訴人。並陳明願供擔保，請准宣告假執行
      。
  二、上訴人則以：被上訴人未舉證證明未經保存登記之系爭建物係屬其所有，又上
      訴人攜家帶眷住在火車站，長達四個月有餘，直到七十五年一月二十三日祝山
      鐵路通車前夕，被上訴人始讓上訴人及訴外人許清簾暫時搬至檢查室機車庫房
      舍居住，並稱會妥善安置。當時承辦人員更指導上訴人書寫申請書及切結書，
      以利該機關辦理安置作業，則上訴人並非無權占有，而係有權占有，被上訴人
      同意上訴人使用至再行妥善安置之日止，如今尚未妥善安置上訴人，則返還條
      件尚未成就。前開「妥為安置」之條件，應以至少可滿足上訴人一家營生為其
      基本條件，由雙方協商成立，非由被上訴人片面決定之隨意條件。況隨意條件
      僅係學說上名詞，條件僅依債務人片面之意思表示者，應屬無效。且若系爭建
      物於七十五年一月二十三日起，上訴人即應返還，然其卻遲至九十年七月二十
      三日始起訴請求返還，顯逾十五年之時效。上訴人未曾為任何承認借貸系爭建
      物之行為，自無中斷時效之適用等語，資為抗辯。
  三、查本件坐落嘉義縣阿里山鄉○里○段四五地號之土地即系爭土地，係中華民國
      所有，被上訴人為管理機關，系爭土地上如附圖所示（Ａ）部分面積七六‧四
      八平方公尺房屋，現由上訴人占有使用之事實，業據被上訴人提出系爭土地登
      記謄本一份為證（見原審卷第廿四頁），且為上訴人所不爭執，復經原審及本
      院分別履勘現場，並會同嘉義縣竹崎地政事務所人員測量在案，製有勘驗筆錄
      、及囑託嘉義縣竹崎地政事務所測製複丈成果圖（即本判決之附圖）在卷可稽
      （原審卷第四十九頁），被上訴人主張上訴人占用系爭建物，堪信為真實。
  四、被上訴人起訴主張系爭建物為其所有，曾貸與上訴人使用，兩造使用借貸契約
      業經終止，被上訴人復依兩造間訂立之切結書妥為安置上訴人，上訴人無權占
      有系爭建物等情，為上訴人所否認，並以前開情詞置辯，是本案應審究之重點
      應在於（一）系爭建物是否為被上訴人所有？（二）被上訴人對系爭建物使用
      借貸契約貸與物返還請求權時效何時起算？（三）依切結書所為之「同意遷出
      」之法律行為，是否得認因被上訴人「妥善安置」隨意條件成就而生效？
      （四）使用借貸契約貸與物返還請求權，是否已罹於時效？經查：
（一）系爭建物，係被上訴人所建之事實，業據被上訴人提出工程決算書影本一份為
      證（見原審卷第一○七頁至第一一八頁），上訴人於原審於九十年九月十一日
      勘驗現場時亦自承系爭建物，係被上訴人所建，未有增建等語（見原審卷第四
      十二頁之勘驗筆錄），亦堪信為真實。準此，被上訴人乃系爭建物原始起造人
      ，自為系爭建物所有權人，上訴人嗣後抗辯：被上訴人未舉證證明系爭建物係
      屬被上訴人所有云云，要非可採。況被上訴人另本於借用物返還請求權請求上
      訴人返還系爭建物，而出借人不以所有人為必要，系爭建物係被上訴人貸與上
      訴人，為上訴人所是認（見原審卷第四二頁勘驗筆錄），是縱令系爭建物非被
      上訴人所有，亦不影響被上訴人之借用物返還請求權之行使，上訴人上開所辯
      ，無從資為有利上訴人認定之依據。
（二）首查系爭建物係被上訴人於七十五年一月間同意上訴人使用之事實，為兩造所
      是認，則兩造間因之成立使用借貸關係。雖被上訴人主張本件借貸關係為配合
      七十五年一月二十三日祝山鐵路通車典禮而為，顯有期間及時效性，於七十五
      年一月二十三日祝山鐵路通車典禮後，期限已屆滿云云，然為上訴人所否認，
      而被上訴人又未舉證證明當初有約定於七十五年一月二十三日祝山鐵路通車典
      禮後屆滿即應返還，是其主張本件使用借貸於七十五年一月二十三日祝山鐵路
      通車典禮後，期限已屆滿云云，要非可採。次查，上訴人原使用阿里山沼平車
      站，嗣因祝山鐵路完成，為舉行通車典禮，原告始同意上訴人使用系爭建物之
      事實，為兩造所不爭執，而被上訴人又不同意上訴人再回到阿里山沼平車站使
      用，無從認為上訴人就系爭建物使用借貸之目的於七十五年一月二十三日祝山
      鐵路通車典禮後即已使用完畢，實無從依借貸之目的定其期限，則依民法第四
      百七十條第二項規定，被上訴人得隨時請求返還系爭建物。末查，被上訴人主
      張其於七十五年一月二十三日祝山鐵路通車典禮後，有向上訴人請求返還系爭
      建物，上訴人於七十五年一月二十五日書立申請書及切結書與被上訴人乙節，
      並提出申請書及切結書各一份為證（見原審卷第七二、七三頁），為兩造所不
      爭執，堪信為真正；惟被上訴人另否認申請書、切結書係有兩造合意，辯稱：
      上開申請書及切結書係被上訴人教導上訴人書寫云云，惟觀諸前開切結書內容
      載明：「茲向阿里山森林遊樂區管理所暫借倉庫（位於客車餐廳旁）壹間，存
      放家庭用品靜待妥善安置后，當自願無條件遷出歸還」等詞，茍被上訴人未請
      求上訴人返還系爭建物，上訴人豈會無端提出申請書及切結書，並承諾待妥善
      安置後，即自願無條件遷出歸還系爭建物？上訴人前開抗辯，自非足可採。綜
      上，被上訴人於七十五年一月二十三日祝山鐵路通車典禮後至同年月二十五日
      上訴人書立申請書及切結書前，已向上訴人請求返還系爭建物，請求權消滅時
      效至遲亦應自此時起算，堪予認定。
（三）按所謂隨意條件，係指依當事人一方之意思，即可決定成就與否之條件，尚可
      分純粹隨意條件、非純粹隨意條件，前指係指其條件成否純由當事人決定，別
      無其它因素；後者係指其條件成否除本於當事人的意思外，尚須有某種積極事
      實；又法律行為所附之條件，如係純粹條件者，固屬無效，如係非純粹條件者
      ，則為有效，此亦為基於私法自治原則應然之效果（王澤鑑著，民法總則，二
      ○○二年九月版，第四五四、四五五頁參照），最高法院八十二年台上字第三
      ○六六號、九十年台上字第五六號判決亦揭示可按；至最高法院五十五年台上
      字第二一四號判決，固認「附停止條件之法律行為．．其條件僅依債務人片面
      之意思表示者（學理上謂之隨意條件），應屬無效。」惟依該判決事實觀之，
      係認以僅繫於當事人一方意思、而無其因素之純粹隨意條件，而屬無效；惟本
      件兩造所訂立切結書，係載明：「茲向阿里山森林遊樂區管理所暫借倉庫（位
      於客車餐廳旁）壹間，存放家庭用品靜待妥善安置后，當自願無條件遷出歸還
      」等詞，顯以上訴人附以待被上訴人「妥善安置」為停止條件之「同意遷出」
      法律行為，該「妥善安置」為一積極事實，而屬前開所指之非純粹隨意條件，
      被上訴人徒以隨意條件均歸無效、妥善安置非隨意條件云云置辯，自非可採，
      合先敘明。經查：
    (1)被上訴人於七十六年十一月五日以七六玉阿遊字第一九二０號函通知上訴人願
      借用八坪房間一戶，上訴人如不同意，將訴請強制執行遷出，然上訴人不同意
      ，隨即於七十六年十一月二十日向被上訴人申請妥為安置營生，被上訴人復於
      七十六年十二月四日以七六玉阿遊字第二一五０號函通知上訴人如同意依上開
      七六玉阿遊字第一九二０號函辦理搬出現住公舍，接受安置，另配租簡易市場
      攤位，否則訴請法院強制執行遷讓，上訴人仍拒不接受安置及遷還系爭房屋，
      又於七十六年十二月十九日向被上訴人申請配租豆腐加工廠或商店一戶，以便
      遷讓現址營生，被上訴人於七十七年一月五日以七七玉阿遊字第二三六八號、
      七十七年三月二十八日以七七玉阿遊字第０五一０號函通知被上訴人無法配租
      豆腐加工廠或商店一戶，並請上訴人遷讓系爭建物等情，業經被上訴人提出前
      開函文三份、申請書二份等影本（見原審卷第八二至八七頁）為證，為上訴人
      所不爭執，堪信為真實。
    (2)惟依上訴人所出具之切結書觀之，其上僅載「暫借」倉庫一間，存放「家庭用
      品」，且妥善安置又係非純粹隨意條件，由被上訴人一方意思、及「妥善安置
      」之情狀決定條件成就與否，已如前述，則自被上訴人已於七十六年十二月四
      日以七六玉阿遊字第二一五０號函通知上訴人，同意提供之「借用八坪房間一
      戶」，另「配租簡易市場攤位」等安置內容觀之，參諸二造訂立切結書時之係
      就暫住且存放家俱於系爭建物內之真意及客觀情狀；再論諸整建搬遷計劃，被
      上訴人業依整建搬遷計劃中關於「分名配名冊分甲、乙、丙三種抽籤決定，分
      配位置甲種為十一人以上、建坪二十四坪，乙種為三至十人，建坪十六坪，丙
      種為一至二人，建坪八坪」規定，配予被上訴人所屬戶籍居民一處商店，為兩
      造所不爭執（見本院卷第八三頁第六行），則上訴人執以其父主持順利號商號
      時，設有飲食店及豆腐加工廠，居住面積約八十四坪，而認應比照再配發等面
      積或另一處商店，始合於雙方訂立切結書之真意、居住情狀云云，不惟無視於
      整建搬遷計劃之明文規定公平性，亦不慮及原居住之土地係屬國有土地，於地
      上物因大火滅失後已失其有權占有之權源，徒以前開情詞主張非妥善安置，於
      法已有未合；末參以被上訴人於住進系爭建物前，所暫住於沼平車站，因正常
      載送旅客運作，而棲身車站一隅，以紙板相隔；較諸上訴人獲配之約八坪面積
      宿舍（面積六點三公尺乘以四點五七公尺），內有房間、客廳、衛浴、廚房各
      一間而俱全，此有上訴人所提照片二幀（見本院卷第一三五頁）、被上訴人九
      十二年一月十四日嘉育字第○九二五二四○○二九號函一份在卷可查（見本院
      卷第一七四頁），復經本院於九十一年十月廿三日履勘被上訴人配置宿舍、沼
      平車站現場，製有勘驗筆錄在卷（見本院卷第一二二頁反面），並囑託嘉義縣
      竹崎地政事務所人員製有測量成果圖附卷可稽（見本院卷第一二七頁），職是
      ，被上訴人於整建搬遷計劃配置商店之外，再另提供前開宿舍、簡易攤位安置
      ，業已提供住家、營業之所需基本條件，而信可足認為妥善安置，上訴人前開
      所辯，均非可採；因之此隨意條件既已成就，上訴人依切結書所為之「同意遷
      出」之法律行為因即生效，上訴人即應據此遷讓系爭建物。
（四）末按消滅時效，因承認而中斷，時效中斷者，自中斷之事由終止時，重行起算
      ；民法第一百二十九條第一項第二款、第一百三十七條明文可按；本件上訴人
      以切結書承諾稱待妥善安置後，即「自願無條件遷出歸還」系爭建物等詞，即
      屬「承認」被上訴人之系爭建物返還請求權堪認。又被上訴人系爭建物返還請
      求權之消滅時效於七十六年十二月四日以七六玉阿遊字第二一五０號函通知上
      訴人同意借用八坪房間一戶，另配租簡易市場攤位時，上訴人承諾法律行為生
      效，揆諸前揭說明，即因承諾而發生時效中斷。被上訴人之系爭建物返還請求
      權應自七十六年十二月四日以後重行起算，距被上訴人於九十年七月二十三日
      起訴提起本件訴訟時，尚未逾十五年，被上訴人請求權尚未消滅，自得請求上
      訴人返還系爭建物。上訴人抗辯：系爭建物於七十五年一月二十三日起，上訴
      人即應返還，然被上訴人遲至九十年七月二十三日始起訴請求返還，顯逾十五
      年之時效。又被上訴人同意上訴人使用至再行妥善安置之日止，如今尚未妥善
      安置上訴人，則返還條件尚未成就，被上訴人應不得請求返還，上訴人係有權
      占有云云等語，亦無足取。
七、綜上所述，上訴人向被上訴人借用系爭建物，被上訴人已請求返還，上訴人即立
    切結書，承諾待妥善安置後，即無條件遷出歸還系爭建物，而被上訴人已履行妥
    善安置條件，上訴人即應自系爭建物遷離交還被上訴人。從而，被上訴人本於借
    用物返還請求權、建物之所有物返還請求權及切結書等法律關係，請求上訴人應
    將系爭建物騰空遷出交還被上訴人，洵屬正當，應予准許。上訴意旨，求予廢棄
    改判，為無理由，應予駁回其上訴。
八、本件事證已臻明確，兩造其餘攻擊防禦方法及所提未經援用之證據，經本院審酌
    後，認為均不足以影響本判決之結果，自無逐一詳予論駁之必要，併此敘明。
九、據上論結，本件上訴為無理由，依民事訴訟法第四百三十六條之一第三項、第四
    百四十九條第一項、第七十八條，判決如主文。
中      華      民      國    九十二    年      二      月    二十六    日
~B臺灣嘉義地方法院民事第一庭
~B    審判長法官  曾文欣
~B    法      官  林信旭
~B    法      官  蔡廷宜
右為正本係照原本作成。
本判決不得上訴。
中      華      民      國    九十二    年      二      月    二十六    日
~B    書  記  官  賴琪玲


司法院資訊處製作；財團法人民間司法改革基金會備份。
